CAROLINA DIAS

PERFIL PESSOAL

Profissional focada na resolução de problemas e habituada a trabalhar em grupo, com experiência adquirida durante diversos ambientes na universidade. Constantemente aprendendo sobre as mais variadas tecnologias utilizadas no ambiente de análise de dados, como Machine Learning e ferramentas e linguagens de programação, dentre outras de interesse pessoal. Perfil analítico e detalhista essencial para a Ciência de Dados.

COMPETÊNCIAS

- Python para análise de dados, principalmente bibliotecas como Matplotlib, Pandas, NumPy.
- Linguagem SQL em ambientes
 MySQL e SQLite para análise e manipulação de bancos de dados.
- Dashboards com o Microsoft Power
 BI para obtenção de insights sobre dados.
- Softwares de versionamento de código, como o GIT, aliado, principalmente, ao Github.
- Conhecimentos básicos em HTML,
 CSS e LaTeX.
- Inglês avançado/proficiente.

CONTATO

- (85) 98151-3540 / (85) 3067-7374
- ⊠ carolinadiasw@gmail.com
- (2) diascarolina.github.io
- im linkedin.com/in/carodias
- 🦻 Fortaleza, CE, Brasil

EXPERIÊNCIA

Bolsista de Pesquisa - UFC

Programa Bolsas de Iniciação Científica ago 2018 - abr 2021

Pesquisa na área de Teoria dos Grafos, objeto de estudo extenso da matemática e computação. Foram estudadas diversas aplicações de grafos no mundo real e analisados algoritmos de resolução de problemas.

Freelancer

Aplicativo MiniReview jul 2020 - abr 2021

Produção de textos originais em inglês.

Bolsista de Extensão - UFC

Secretaria de Tecnologia de Informação jan 2018 - jun 2021

Auxiliar na utilização de Tecnologias Assistidas para Pessoas com Deficiência, principalmente para pessoas com pouca ou nenhuma visão, possibilitando a independência na utilização de computadores e celulares para estudo e uso pessoal.

Bolsista de Extensão - UFC

Programa de Aprendizagem Cooperativa jan 2017 - out 2017

Formação de grupos de tutoria para aprendizagem colaborativa, desenvolvendo habilidades interpessoais para trabalho em equipe e apresentações de resultados.

FORMAÇÃO ACADÊMICA

Universidade Federal do Ceará

Bacharelado em Matemática jan 2018 - Atualmente

Diversas disciplinas cursadas além das puramente matemáticas, como as de ciência da Computação, incluindo Estruturas de Dados e Construção e Análise de Algoritmos, que me deram um maior apreço e conhecimento sobre a área. Além disso, com o curso, adquiri conhecimento em diversas áreas estatísticas.

Universidade Federal do Ceará

Engenharia Elétrica mar 2016 - dez 2017 (Interrompido)

Disciplinas relevantes que abordaram linguagens de programação como Python, C++, Matlab e Assembly para resolver problemas da área. Também adquiri conhecimentos em probabilidade e estatística.

FORMAÇÕES COMPLEMENTARES

- Introdução a Machine Learning (16h) | UFC (2021)
- SQL For Data Science by UC Davis (20h) | Coursera (2021)
- Python for Data Science (8h) | IBM (2021)
- Data Science Foundations (8h) | IBM (2021)
- Introdução a Banco de Dados com MySQL (4h) | Udemy (2021)
- Introdução à Ciência de Dados (8h) | DataScienceAcademy (2021)
- Curso de Inglês | Casa de Cultura Britânica (2016)
- Informática Profissionalizante | DMC Informática (2009)